【裁判字號】    98,訴,1985
【裁判日期】    980630
【裁判案由】    毒品危害防制條例
【裁判全文】
臺灣板橋地方法院刑事判決              98年度訴字第1985號
公  訴  人  臺灣板橋地方法院檢察署檢察官
被      告  乙○○
上列被告因違反毒品危害防制條例案件，經檢察官提起公訴（98
年度毒偵字第3324號），本院合議庭裁定依簡式審判程序，判決
如下：
    主  文
乙○○施用第一級毒品，累犯，處有期徒刑柒月。又施用第二級
毒品，累犯，處有期徒刑參月。應執行有期徒刑玖月。
    事  實
一、乙○○前於民國（下同）八十五年間，因違反麻醉藥品管理
    條例案件，經本院以八十五年度訴字第六三０號判決判處有
    期徒刑六月確定；又因違反麻醉藥品管理條例案件，經臺灣
    高等法院以八十五年度上訴字第四一九０號判決判處有期徒
    刑十月確定；再因違反肅清煙毒條例案件，經本院以八十五
    年度訴字第二八一八號判決判處有期徒刑三年二月確定；另
    因違反麻醉藥品管理條例案件，經本院以八十五年度訴字第
    一六三九號判決判處有期徒刑五年二月，並經臺灣高等法院
    八十五年度上訴字第五四六四號、最高法院八十六年度台上
    字第三０一八號判決駁回上訴確定。上開四案經法院裁定應
    執行有期徒刑九年四月確定，經入監執行後於九十年五月十
    日假釋出監，然其又於九十四年間，因詐欺案件，經本院以
    九十四年度訴字第二一四八號判決判處有期徒刑三月確定，
    另經法院裁定撤銷上開假釋，應執行殘刑四年七日，並與上
    開詐欺案件之有期徒刑三月接續執行。入監執行後，經本院
    以九十六年度聲減字第五二八０號裁定減刑，於九十七年三
    月二十七日縮刑期滿執行完畢（構成累犯）。
二、又乙○○前於九十四年間，因施用毒品案件，經本院以九十
    四年度毒聲字第三一九號裁定送勒戒處所施以觀察、勒戒後
    ，認有繼續施用毒品傾向，復經本院以九十四年度毒聲字第
    一一五九號裁定令入戒治處所施以強制戒治，於九十五年二
    月十四日強制戒治期滿，並經臺灣板橋地方法院檢察署檢察
    官以九十五年度戒毒偵字第一一三號為不起訴處分確定。詎
    乙○○猶未戒除毒癮，明知第一級毒品海洛因（下稱海洛因
    ）、第二級毒品甲基安非他命（下稱甲基安非他命），為毒
    品危害防制條例所定之第一、二級毒品，不得非法持有、施
    ，竟又基於施用海洛因、甲基安非他命之犯意，於上開強制
    戒治執行完畢五年內之九十八年四月四日上午某時許，在臺
    北縣中和市○○街一二七號四樓，以將海洛因置於針筒內注
    射吸之方式，施用海洛因一次；另於同日上午某時許，在上
    開地點，以將甲基安非他命置於玻璃球吸食器內燒烤而吸取
    煙霧之方式，施用甲基安非他命一次。嗣於九十八年四月六
    日下午一時許，在臺北縣板橋市○○路○段華江加油站公廁
    內，為警查獲。
三、案經臺北縣政府警察局萬華分局報請臺灣板橋地方法院檢察
    署檢察官偵查起訴，於準備程序進行中，乙○○就被訴事實
    為有罪之陳述，經告知簡式審判程序之旨，並聽取當事人之
    意見後，本院合議庭裁定由受命法官獨任進行簡式審判程序
    。
    理  由
一、上揭事實，業據被告乙○○於本院審理時坦承不諱，且被告
    為警查獲後所排放之尿液經採樣送驗，以酵素免疫分析法檢
    驗及氣相層析質譜儀法確認檢驗結果，於安非他命類及鴉片
    類（嗎啡）均呈陽性反應，有臺灣尖端先進生技醫藥股份有
    限公司九十八年四月十七日濫用藥物檢驗報告、臺北市政府
    警察局偵辦毒品案件尿液檢體委驗單各一紙附卷可稽。再參
    以海洛因於人體內會代謝成嗎啡，因此涉嫌海洛因之施用者
    係檢驗其尿液中之嗎啡（鴉片類）反應等情，為本院職務上
    已知之事實，被告亦自承其係施用海洛因，足見被告為警查
    獲前所施用者除甲基安非他命外，尚包括海洛因無訛。綜上
    ，足認被告自白與事實相符，應堪採信。又被告前於九十四
    年間，因施用毒品案件，經本院以九十四年度毒聲字第三一
    九號裁定送勒戒處所施以觀察、勒戒後，認有繼續施用毒品
    傾向，復經本院以九十四年度毒聲字第一一五九號裁定令入
    戒治處所施以強制戒治，於九十五年二月十四日強制戒治期
    滿，並經臺灣板橋地方法院檢察署檢察官以九十五年度戒毒
    偵字第一一三號為不起訴處分確定之事實，有臺灣高等法院
    被告前案紀錄表一件在卷可稽，是被告於強制戒治執行完畢
    後五年內再犯本件施用毒品犯行，應依毒品危害防制條例第
    十條規定訴追處罰。從而，本件事證明確，被告犯行堪以認
    定，應依法論科。
二、核被告所為，係犯毒品危害防制條例第十條第一項之施用第
    一級毒品罪及同條例第十條第二項之施用第二級毒品罪。其
    施用前持有海洛因、甲基安非他命之低度行為，分別為其施
    用之高度行為所吸收，均不另論罪。被告所犯前開施用第一
    級毒品罪及施用第二級毒品罪二罪間，犯意各別，構成要件
    互異，應予分論併罰。又被告前有如事實欄一所載之犯罪科
    刑及執行情形，有臺灣高等法院被告前案紀錄表一份可按，
    其於有期徒刑執行完畢後五年之內，故意再犯本件有期徒刑
    以上之施用第一級毒品罪及施用第二級毒品罪，均為累犯，
    應依刑法第四十七條第一項之規定，均加重其刑。爰審酌被
    告前有施用毒品犯行經強制戒治之紀錄，又再犯本件施用毒
    品犯行，惡性非輕，施用毒品之犯行係戕害其自身，對社會
    治安尚非危害甚鉅，兼衡被告犯罪之動機、目的、手段、所
    生危害、犯後業已坦承不諱，態度尚稱良好等一切情狀，分
    別量處如主文所示之刑，並定其應執行刑，以示懲儆。
三、至扣案注射針筒一支，雖係員警在查獲被告處之公廁垃圾桶
    內扣得，然被告否認為其所有，亦無證據證明該注射針筒係
    被告所有供其犯本案之罪所用之物，爰不予宣告沒收，附此
    敘明。
據上論斷，應依刑事訴訟法第二百七十三條之一、第二百九十九
條第一項前段，毒品危害防制條例第十條第一項、第二項，刑法
第十一條前段、刑法第四十七條第一項、第五十一條第五款、判
決如主文。
本案經檢察官甲○○到庭執行職務。
中    華    民    國    98    年    6     月    30    日
                  刑事第十二庭    法  官  白光華
上列正本證明與原本無異。
如不服本判決，應於判決送達後10日內敘明上訴理由，向本院提
出上訴狀 (應附繕本) ，上訴於臺灣高等法院。其未敘述上訴理
由者，應於上訴期間屆滿後20日內向本院補提理由書「切勿逕送
上級法院」。
                                  書記官  莊川億
中    華    民    國    98    年    6     月    30    日
附錄本案論罪科刑法條全文：
毒品危害防制條例第10條第1項
施用第一級毒品者，處六月以上五年以下有期徒刑。
施用第二級毒品者，處三年以下有期徒刑。


司法院資訊處製作；財團法人民間司法改革基金會備份。
